# 企业合并性质判断（再次请教陈版主）

提问人：流波将月去 时间：2017-11-10 17:28:44
问题：甲公司将下面描述业务作为非同一控制下的企业合并处理是否适当？ 相关资料： 1 、 2015 年 9 月份以前，甲公司与乙公司的股东与股权结构完全一致如下表所示： 股东甲公司股权结构%乙公司股权结构%A2020B1818C1818D1515E1313F1515合计1001002 、股东均为个人，相互之间均为直系亲属，甲乙公司属于典型的家族企业。 3 、 2015 年 9 月，甲公司于 2015 年 9 月购买乙公司100%股权，于 2016 年 3 月将乙公司100%股权卖出。该业务未经过审计评估，甲公司之前的处理中认为由于控制为暂时性（《准则》规定：“参与合并的企业在合并前后均受同一方或相同的多方最终控制且该控制并非暂时性的，为同一控制下的企业合并。”），故在 2015 年10-12月、 2016 年1-2月按照非同一控制下企业合并处理方式将乙公司纳入合并范围。 4 、 2016 年 3 月 18 日甲公司EF股东将股份全部转让并退出甲公司， 2016 年 3 月 21 日甲公司将持有乙公司的全部股份转让给EF股东。 5 、 2016 年 5 月，甲公司ABCD四位股东签订了一致行动人协议，为甲公司实际控制人。

回答人：chenyiwei
1 、各自然人之间的具体关系？各人经济利益互相独立的程度？ 2 、为何E、F会退出甲公司？为何会出现甲公司先收购乙公司股权但短期内又处置的情况？

提问人：流波将月去 时间：2017-11-11 11:56:10
谢谢陈版主的解答，补充资料如下： 1 、各个自然人的关系：ABCE私人系亲兄弟，E是他们的大哥，最先从事该行业并成立了乙公司；D是这四兄弟的妹夫；F是E的儿子，ABC的侄子。 2 、各人经济利益互相独立的程度没太理解？还请陈版主明确下。 3 、甲公司当初合并乙公司的目的是为了消除这两个公司的同业竞争；合并后因EF与ABCD的经营理念不同，且EF认为在公司里的组织架构地位分配不均，ABC三兄弟经协商让乙公司退出，相当于把大哥E最初创立的公司归还给他，这样父子EF同时退出了甲公司。

回答人：chenyiwei
根据你补充的信息，除了EF是父子关系以外，ABCE为兄弟关系，D与其他人为姻亲关系。这种情况下，一般理解，ABCDE五人的经济利益互相独立性应当是比较大的（成年的兄弟姐妹，各自组织家庭，各人之间的经济利益互相独立的程度是比较高的）。后续2016 年 5 月甲公司ABCD四位股东签订了一致行动人协议，才明确共同作为甲公司实际控制人，也说明了这一点。且E、F原先在甲公司合计只占28%股权，并不控制甲公司，因此甲公司 2015 年 9 月收购乙公司构成非同一控制下合并的可能性显著大于构成同一控制下合并的可能性。

提问人：呼叫帮助 时间：2017-11-23 21:07:45
ABCE为兄弟关系，他们各自有自己的公司，但是各公司经营范围差异不大，现在A公司想上市，则A与BCE是否存在同业竞争的问题？

回答人：chenyiwei
存在同业竞争问题，应由A收购BCE公司中存在同业竞争的业务。